臺灣嘉義地方法院行政訴訟判決
111年度交字第54號
原      告  劉傳朝  
被      告  交通部公路總局嘉義區監理所

代  表  人  黃萬益  
訴訟代理人  楊燕姍  
上列當事人間交通裁決事件，原告不服被告民國111年7月27日嘉
監義裁字第76-L00000000號交通裁決，提起行政訴訟，本院判決
如下：
    主  　　文
原告之訴駁回。
訴訟費用新臺幣參佰元由原告負擔。
    事實及理由
一、本件係因原告違反道路交通管理處罰條例第42條之規定，不
    服被告民國111年7月27日嘉監義裁字第76-L00000000號交通
    裁決，而提起行政訴訟，經核屬於行政訴訟法第237條之1第
    1項第1款規定之交通裁決事件，自應依行政訴訟法第2編第3
    章規定之交通裁決事件訴訟程序；且本件事證明確，本院爰
    依同法第237條之7規定，不經言詞辯論，逕為判決，合先敘
    明。
二、事實概要：原告駕駛車牌號碼000-0000號自用小客車（下稱
    系爭車輛），於111年5月14日15時許行經嘉義縣水上鄉台一
    線271公里處時，因有民眾檢舉原告有「汽車駕駛人未依規
    定使用燈光」之違規行為，經嘉義縣警察局水上分局員警認
    有前揭之違規行為，遂以嘉縣警交字第L00000000號舉發違
    反道路交通管理事件通知單（下稱系爭舉發通知單）舉發，
    記載應到案日期均為111年7月28日前，並移送被告處理。被
    告遂於111年7月27日依道路交通管理處罰條例第42條之規定
    ，裁處原告罰鍰新臺幣（下同）1,200元（下稱原處分）。
    原告不服，遂針對原處分提起本件行政訴訟。
三、原告起訴主張：
㈠、當日並沒有下雨，且交通部的認定籠統、含糊沒有明確，檢
    舉人行車記錄器是否有合法檢驗合格證書。後又於本院調查
    時表示對於行車記錄器沒有合法檢驗合格證書不再主張。
㈡、並聲明：
１、原處分撤銷。
２、訴訟費用由被告負擔。
四、被告之答辯：
㈠、本案經原舉發單位函復略以：「經再次檢視民眾檢舉該車違
    規行為影像資料，該部自小客車確實有雨天未依規定開啟頭
    燈情事」。綜上所述，本案既經原舉發單位查證違規事實明
    確，被告依法所為之原處分於法應無不合，本件原告之訴為
    無理由。
㈡、並聲明：
１、原告之訴駁回。
２、訴訟費用由原告負擔。　
五、本院之判斷：
㈠、前揭事實概要欄所載之事實，除下開所述原告主張經被告否
    認者外，餘為兩造所不爭執，並有舉發通知單、逕行舉發照
    片、交通違規陳述單、嘉義縣警察局水上分局111年7月15日
    嘉水警五字第1110018169號函暨所附行車記錄器影像照片及
    光碟、原處分書（原處分卷第1至3、6至8、17頁）等在卷可
    參，堪認為真實。
㈡、原告主張當日並未下雨，故無需開啟大燈，然經被告所否認
    ，被告主張當日下有大雨，原告應依據規定開啟車輛大燈，
    經查：
１、汽車行駛時，應依下列規定使用燈光：三、遇濃霧、雨、雪
    、天色昏暗或視線不清時，應開亮頭燈。道路交通安全規則
    第109條第3款定有明文。再又道路交通安全規則附件七車輛
    燈光與標誌檢驗規定，第三點規範「車輛因行車安全或特定
    操作之需，得裝置符合下列規定之輔助燈光與標誌。六霧燈
    （fog lamp）：1.前霧燈盞數應為二盞，左右對稱裝設；後
    霧燈得為一盞或二盞。2.前霧燈限用黃色或淡黃色或白色；
    後霧燈限用紅色。3.前霧燈之照明面上緣不得高於近光燈之
    照明面上緣。4.前霧燈與頭燈不得連動。除非頭燈或前霧燈
    或車寬燈或尾燈點亮，否則後霧燈不得點亮，裝置前霧燈時
    ，後霧燈應能單獨熄滅。」。再按汽車駕駛人，不依規定使
    用燈光者，處1,200元以上3,600元以下罰鍰。道路交通管理
    處罰條例第42條定有明文。
２、經本院當庭勘驗檢舉人之行車記錄器錄影，勘驗結果略以（
    見本院卷第52頁勘驗筆錄）：⑴、播放時間3至4秒，行車記
    錄器車輛有開啟雨刷。⑵、播放時間5至6秒，系爭車輛有開
    啟雨刷。⑶、行車記錄器連續畫面看得出有水滴落在地上，
    該路段於行車記錄器拍攝時間應屬下雨狀態。⑷、原告車輛
    由出現於行車記錄器畫面至結束拍攝，其大燈均未開啟。系
    爭路段之前開時段確係有下雨，此有本院當庭勘驗行車記錄
    器錄影屬實，並有勘驗筆錄及照片可查，而原告駕駛系爭車
    輛，確無開啟大燈，亦經本件勘驗前開行車記錄器畫面及截
    圖照片可證（見本院卷第59、61頁）。是以，原告於雨天行
    駛於道路上，並未開啟大燈。其主張當日並無下雨，當非可
    採。雖原告主張當日係因為霧氣開啟雨刷，然除其車輛外，
    行車記錄器之車輛亦有開啟雨刷，且依據行車記錄器影片觀
    之，當日有下雨無疑，原告主張難謂可採。
六、綜上所述，原告確於前揭時、地駕駛系爭車輛，有「汽車駕
    駛人未依規定使用方向燈」之違規行為，而依道路交通管理
    處罰條例第42條之規定，裁處原告罰鍰1,200元，應屬有據
    ，原告訴請撤銷為無理由，應予駁回。
七、本件判決基礎已臻明確，兩造其餘之攻擊防禦方法及證據資
    料經本院審酌後，核與判決結果不生影響，爰不逐一指駁，
    附此敘明。
八、本件第一審裁判費300元，應由敗訴之原告負擔，爰確定第
    一審訴訟費用額如主文第2項所示。
九、據上論結，本件原告之訴為無理由，依行政訴訟法第98條第
    1項前段、第236條、第237條之7、第237條之8第1項、第237
    條之9第1項，判決如主文。
中　　華　　民　　國　　111 　年　　8 　　月　　19　　日
                  行政訴訟庭  法  官  唐一强
上為正本係照原本作成。
如不服本判決，應於送達後20日內，向本院提出上訴狀，並應繳
納上訴裁判費新臺幣750元，其未表明上訴理由者，應於提出上
訴後20日內向本院補提理由書（均須按他造人數附繕本）。上訴
理由應表明關於原判決所違背之法令及其具體內容，或依訴訟資
料可認為原判決有違背法令之具體事實。未表明上訴理由者，逕
以裁定駁回。
中　　華　　民　　國　　111 　年　　8 　　月　　19　　日
                              書記官  吳佩芬